---
title: "Demo"
author: "Nhóm 10"
date: "2023-09-19"
output:
  prettydoc::html_pretty:
    theme: tactile
    highlight: github
---

```{r setup, include=FALSE}
knitr::opts_chunk$set(echo = TRUE)
library(readr)
library(ggplot2)
library(tidyverse)
library(hexbin) #Thư viện chứa các hàm để tạo biểu đồ hexa bin.
library(RColorBrewer) #Thư viện chứa các hàm để tạo biểu đồ hexa bin.
library(reshape2)
library(dplyr)
library(GGally)
```
### Pie Chart, Bubble Chart và Hexbin plots sử dụng một tập dữ liệu được tải về. Tên của tập dữ liệu đó là "Spotify-2023"
### Bộ dữ liệu này chứa một danh sách toàn diện các bài hát nổi tiếng nhất năm 2023 như được liệt kê trên Spotify. 

### Tiến hành nạp dữ liệu vào

```{r}
data <- read.csv("./spotify-2023.csv")
```

### Tiến hành mô tả dữ liệu

```{r,echo=FALSE}
summary(data)
```

### In ra 2 dòng dữ liệu đầu tiên
```{r,echo=FALSE}
head(data,2)
```

### Lấy dữ liệu cần dùng

```{r, echo=FALSE}
dt <- data[1:5, 1:24]
head(dt)
```

### Data visulization thuộc loại Pie Chart

```{r, echo=FALSE}
pie(dt$in_spotify_charts,labels =dt$artist.s._name)
```

### Bubble chart

### Lấy dữ liệu cần dùng

```{r}
dtbb <- data
head(dtbb,3)
```

```{r}
ggplot(dtbb,aes(x=in_spotify_charts, y=in_apple_charts,size=energy_.,color=energy_.))+ geom_point(alpha=0.5) + labs(title = "Bubble Chart")
```

### hexbin plots

```{r}

ggplot(dtbb,aes(x=danceability_., y=energy_.))+ geom_hex(bins=20) 

```


```{r}
# Đọc dữ liệu từ tệp CSV
df<-read.csv("stackedvd1.csv",header=TRUE)
# Chuyển đổi dữ liệu từ dạng wide sang long để phù hợp với ggplot2
data_long <- melt(df, id.vars = "Tuổi")
data_long$Tuổi <- factor(data_long$Tuổi, levels = c(
  "0>4", "5>9", "10>14", "15>19", "20>24", "25>29", "30>34",
  "35>39", "40>44", "45>49", "50>54", "55>59", "60>64", "65>69",
  "70>74", "75>79", "80>84", "85+"
))
# Vẽ biểu đồ stacked bar chart
ggplot(data_long, aes(x = value, y = Tuổi, fill = variable)) +
  geom_bar(stat = "identity") +
  labs(
    title = "Biểu đồ Thống kê dân số theo độ tuổi",
    x = "Số dân",
    y = "Đọ tuổi",
    fill = "Nam/Nữ"
  )
  
```


```{r}
df<-read.csv("insurance.csv",header=TRUE)
# Vẽ biểu đồ scatter plot
ggplot(df, aes(x = age, y = charges,color=smoker,shape=sex,size=region)) +
  geom_point() +  # Vẽ điểm
  labs(x = "bmi", y = "charges") +  
  ggtitle("Biều đồ thể hiện sự tương quan giữa chỉ số BMI và chi phí y tế")+
  scale_color_manual(values = c("yes" = "red", "no" = "blue"))+
  scale_shape_manual(values = c("male"=8,"female"=0))
  
```
```{r}
# Đọc dữ liệu từ tệp CSV
df<-read.csv("areachartvd2.csv",header=TRUE)


# Vẽ biểu đồ diện tích
ggplot(df, aes(x = df$Year)) +
  geom_area(aes(y = Liquidfuel, group = 1, fill = "Liquid fuel"), alpha = 0.5) +
  geom_area(aes(y = Solidfuel, group = 1, fill = "Solid fuel"), alpha = 0.5) +
  geom_area(aes(y = Gasfuel, group = 1, fill = "Gas fuel"), alpha = 0.5) +
  geom_area(aes(y = Cementproduction, group = 1, fill = "Cement production"), alpha = 0.5) +
  geom_area(aes(y = Gasflaring, group = 1, fill = "Gas flaring"), alpha = 0.5) +
  labs(
    title = "Biểu đồ diện tích nhiệt độ theo tháng",
    x = "Năm",
    y = "Đơn vị",
    fill = "Nhiên liệu"
  ) +
  scale_fill_manual(values = c("Liquid fuel" = "blue", "Solid fuel" = "red", "Gas fuel" = "green", "Cement production" = "purple", "Gas flaring" ='violet')) +
  theme_minimal()
```
```{R}
data <- read.csv("population_en_v2.csv")
head(data)
data_summarized <- data %>%
  group_by(Year) %>%
  summarise(TotalPopulation = sum(Average.population))
data_summarized

ggplot(data_summarized,aes(x = Year,y=TotalPopulation,fill =Year )) +
    geom_bar(stat = "identity", aes(fill=Year)) +
    geom_text(aes(label = TotalPopulation), vjust = -0.5, size = 3,position = position_dodge(width = 1)) +
    labs(title = "Biểu đồ cộng dân số qua các năm (nghìn người)", x = "Năm", y = "Dân số tổng cộng (nghìn)")
    

```



```{r}
data <- read.csv("BestSeller.csv")
head(data)
ggplot(data,aes(x=genre,y=ratings,fill=genre))+
  geom_boxplot(notch = T, notchwidth = 0.5,outlier.colour="red")

```



```{r}
head(iris)
ggpairs(iris,                 
        columns = 1:4,        
        aes(color = Species,  
            alpha = 0.5))

```


## Histogram
### Sử dụng một tập dữ liệu có sẵn trong R. Tên của tập dữ liệu đó là: BJsales.lead (Sales Data with Leading Indicator)
#### Đưa dữ liệu vào trong bộ nhớ.
```{r BJsales.lead,warning=FALSE, message = FALSE}
data(BJsales)
```

#### In ra thông tin tóm tắt của dữ liệu
```{r,echo=FALSE}
summary(BJsales.lead)
```

#### In ra dữ liệu của bảng dữ liệu
```{r,echo=FALSE}
BJsales.lead
```
### Data visulization thuộc loại histogram
```{r, echo=FALSE,warning=FALSE, message = FALSE}
df <- data.frame(BJsales.lead)
ggplot(df,aes(x=BJsales.lead))+geom_histogram(color="black",fill="red")
```



## KDE
### Sử dụng một tập dữ liệu có sẵn trong R. Tên của tập dữ liệu đó là: BJsales.lead (Sales Data with Leading Indicator)

#### In ra thông tin tóm tắt của dữ liệu
```{r,echo=FALSE}
summary(BJsales.lead)
```

#### In ra dữ liệu của bảng dữ liệu
```{r,echo=FALSE}
BJsales.lead
```
### Data visulization thuộc loại histogram
```{r, echo=FALSE,warning=FALSE, message = FALSE}
df <- data.frame(BJsales.lead)
ggplot(df,aes(x=BJsales.lead))+geom_density(color="black",fill="blue",linetype="dashed", size=2)
